臺灣高雄地方法院刑事判決　　　　　　　 94年度訴緝字第65號
公　訴　人　臺灣高雄地方法院檢察署檢察官
被　　　告　乙○○　男　30歲.
上列被告因毒品危害防制條例案件，經檢察官聲請簡易判決處刑
（92年度毒偵字第5219號），暨移送併辦（92年度毒偵字第7058
號及94年度速偵字第42號），本院認不宜以簡易判決處刑，而改
依通常程序審理，嗣被告就被訴事實為有罪之陳述，並聽取當事
人之意見後，本院合議庭裁定改依簡式審判程序由受命法官獨任
進行審判程序，並判決如下：
    主  文
乙○○連續施用第一級毒品，累犯，處有期徒刑壹年，扣案之第
一級毒品海洛因壹包（驗後淨重零點參玖公克，空包裝重零點參
伍公克），沒收銷燬之。
    事  實
一、乙○○前因違反肅清煙毒條例案件，經本院判處有期徒刑3
    年3 月確定，甫於民國88年5 月21日假釋出獄，於89年10月
    27日因假釋期滿未撤銷假釋，視為執行完畢。復於90年間因
    施用毒品案件，經本院裁定送觀察勒戒後，因有繼續施用毒
    品傾向，復裁定令入戒治處所施以強制戒治，並於91年6 月
    20日停止戒治，期間付保護管束，而於92年1 月3 日期滿執
    行完畢後，由臺灣高雄地方法院檢察署檢察官於92年1 月27
    日，以92年度戒毒偵字第68號不起訴處分確定。詎乙○○仍
    不知悔改，於前開觀察、勒戒及強制戒治執行完畢釋放後5
    年內，復基於施用第一級毒品海洛因之概括犯意，自92年7
    月14日某時許起至94年1 月3 日某時止，在高雄市○○區○
    ○路61號2 樓住處及高雄縣橋頭鄉○○○街15號10樓之11郭
    正立之屋內等處，有時候2 、3 天即施用1 次，有時候1 星
    期施用1 次不等，並以海洛因摻水加入針筒注射之方式，連
    續施用第一級毒品海洛因多次。嗣分別於（一）92年7 月14
    日23時30分許，在高雄市○○區○○路再生診所前，經警盤
    查而查獲；（二）因列管為毒品人口，受通知而未到驗，而
    為警於92年10月31日17時許而查獲；（三）94年1 月3 日，
    在高雄縣橋頭鄉○○○街15號10樓之11，為警查獲，並扣得
    其所有之海洛因1 小包（驗後淨重0 點39公克，空包裝重0
    點35公克），復分別經其同意採集尿液送驗，始悉上情。
二、案經高雄市政府警察局保安警察大隊黎明二中隊、前鎮分局
    及楠梓分局分別報請臺灣高雄地方法院檢察署檢察官偵查起
    訴及併案審理。
    理  由
壹、程序方面：
一、按除被告所犯為死刑、無期徒刑、最輕本刑為三年以上有期
    徒刑之罪或高等法院管轄第一審案件者外，於法院行準備程
    序進行中，被告先就被訴事實為有罪之陳述時，審判長得告
    知被告簡式審判程序之旨，並聽取當事人、代理人、辯護人
    及輔佐人之意見後，裁定進行簡式審判程序；且受命法官行
    準備程序，與法院或審判長有同一之權限；又簡式審判程序
    之證據調查，不受刑事訴訟法第159 條第1 項、第161 條之
    2 、第161 條之3 、第163 條之2 及第164 條至第170 條規
    定之限制，刑事訴訟法第273 條之1 第1 項、第279 條第2
    項前段、第273 條之2 分別定有明文。
二、查本件被告乙○○所犯為死刑、無期徒刑、最輕本刑為3 年
    以上有期徒刑以外之罪，且非高等法院管轄第一審之案件，
    其於準備程序中就前揭被訴事實為有罪之陳述，經法官告知
    簡式審判程序之旨，並聽取公訴人及被告之意見後，本院認
    無不得或不宜改依簡式審判程序進行之處，爰依前揭規定，
    經本院合議庭裁定由受命法官獨任進行簡式審判程序，核先
    敘明。
貳、實體方面
一、上揭事實，訊據被告乙○○於本院審理中坦承不諱，且查：
（一）被告分別於92年7 月14日、92年10月31日及94年1 月3 日
      ，為警分別採集尿液並經送驗結果，呈嗎啡陽性反應之事
      實；有高雄市立凱旋醫院92年7 月28日煙毒尿液檢驗成績
      書（嫌疑人尿液對照表，尿液編號Ｌ專－92590 號）、同
      院94年1 月17日濫用藥物尿液檢驗報告（嫌疑人尿液對照
      表，尿液編號Ｄ0751號）、台灣檢驗科技股份有限公司92
      年11月18日濫用藥物尿液檢驗報告（檢體編號：ＶＺ0000
      0000000 號）各1 紙在卷可稽，扣案之白色粉末1 包（驗
      後淨重0 點39公克，空包裝重0 點35公克），經送法務部
      調查局送驗結果，確為第一級毒品海洛因，此有該局94年
      1 月12日調科壹字第220019114 號鑑定通知書影本1 紙在
      卷足稽，核均與被告自白相符，堪予採為論罪之證據，被
      告犯行洵堪認定。
（二）被告於90年間因施用毒品案件，經本院裁定送觀察勒戒後
      ，因有繼續施用毒品傾向，復裁定令入戒治處所施以強制
      戒治，並於91年6 月20日停止戒治，期間付保護管束，而
      於92年1 月3 日期滿執行完畢後，由臺灣高雄地方法院檢
      察署檢察官於92年1 月27日，以92年度戒毒偵字第68號不
      起訴處分確定，有前開不起訴處分書、臺灣高等法院被告
      全國前案紀錄表及臺灣高雄地方法院檢察署被告刑案資料
      查註紀錄表各1 份在卷可稽，是被告前曾初犯施用毒品案
      件，於前揭強制戒治執行完畢釋放後及檢察官不起訴處分
      後5 年內，再犯本件施用毒品罪，業已符合93年1 月9 日
      施行前之毒品危害防制條例第23條第2 項規定「於強制戒
      治期滿不起訴處分後，五年內再犯施用品之罪」之起訴要
      件，亦合於修正後同條例第23條第2 項規定「於強制戒治
      執行完畢釋放後，五年內再犯施用毒品之罪」之起訴要件
      ，故無論依該條例修正施行前、後第23條第2 項之規定，
      均應依法追訴審判，對被告罪刑之論科並無二致，依刑法
      第2 條第1 項前段之規定，本件自應依修正後之毒品危害
      防制條例相關規定處理（按本件繫屬日期為92年12月1 日
      ，有臺灣高雄地方法院檢察署92年12月28日之雄檢楠劍92
      毒偵5219字第11424 號函蓋印之本院收文印戳章可稽，則
      本件繫屬於本院之日期既在修正後毒品危害防制條例第35
      條第1 項規定之92年6 月6 日本條例修正施行後，本件並
      無修正後毒品危害防制條例第35條第1 項、第2 項規定之
      適用，附此敘明）。綜上所述，被告於前開強制戒治執行
      完畢釋放後，5 年內再犯毒品危害防制條例第10條之罪，
      所為與修正後毒品危害防制條例第23條第2 項之規定相符
      ，依法即應予論科。
二、按連續犯罪行為，遇法律有變更，其一部涉及舊法，一部涉
    及新法時，即應逕依最後行為時之法律處斷，無所謂行為後
    法律變更之可言，而無適用刑法第2 條第1 項之餘地。查被
    告自93年1月9日毒品危害防制條例修正施行前，即92年7 月
    14日某時許起開始施用第一級毒品海洛因，施用至94年1 月
    3 日某時許止，其犯罪行為已連續至毒品危害防制條例修正
    施行以後，自應適用新修正毒品危害防制條例予以處罰。按
    海洛因，係毒品危害防制條例第2 條第2 項第1 款所稱之第
    一級毒品，故核被告所為，係犯該條例第10條第1 項之施用
    第一級毒品罪。被告持有第一級毒品海洛因，進而施用，其
    前後持有之低度行為應為施用之高度行為所吸收，不另論罪
    。被告先後多次施用第一級毒品海洛因之犯行，時間緊接，
    方法相同，觸犯構成要件相同之罪名，顯係基於概括犯意為
    之，依連續犯規定論以一罪，並依法加重其刑。查被告前因
    違反肅清煙毒條例案件，經本院判處有期徒刑3 年3 月確定
    ，甫於88年5 月21日假釋出獄，於89年10月27日因假釋期滿
    未撤銷假釋，視為執行完畢，有卷附臺灣高等法院被告全國
    前案紀錄表1 份在卷可稽，其受有期徒刑執行完畢，5 年以
    內再犯本件有期徒刑以上之罪，為累犯，應依法加重其刑，
    並遞加之。爰審酌被告經觀察、勒戒及強制戒治後，尚未能
    戒絕毒癮，足證前開保安處分措施實難矯治其惡性，其再次
    施用第一級毒品海洛因而觸法，顯見其無悔改之意，意志不
    堅，一犯再犯，有失政府制定毒品危害防制條例之立法美意
    ，且施用期間將近2 年，及其施用頻率頻繁、以注射針筒之
    方式施用，足見其已成癮，本不宜寬貸，惟念其施用毒品乃
    自戕一己之身體健康，尚未害及他人，所生危害非大，且犯
    後坦承態度等一切情狀，並量處如主文所示之刑，以資懲儆
    。
三、至扣案之白色粉末1 包（驗後淨重0 點39公克，空包裝重0
    點35公克，因海洛因毒品附著於包裝上剝離不易，應將包裝
    之整體視為海洛因毒品），確為第一級毒品海洛因，有前開
    鑑定通知書影本1 紙在卷可稽，且為本件被告施用第一級毒
    品海洛因所用之毒品，此經被告於警詢中供承無訛，應依毒
    品危害防制條例第18條第1 項前段規定，不問屬於犯人與否
    ，沒收銷燬之；而送驗時所耗損之毒品既已滅失，爰不另為
    沒收銷燬之諭知，附此敘明。
四、公訴人起訴部分僅就被告於92年7 月15日3 時30分許回溯24
    小時內之某時許，施用第一級毒品海洛因1 次之犯行起訴，
    而就被告分別於92年10月31日17時10分許回溯24小時內之某
    時許，及自93年10月間起至94年1 月3 日止，施用第一級毒
    品海洛因之犯行分別聲請併辦審理，而被告於本院審理中自
    承自92年7 月14日某時許起，即開始施用第一級，並施用至
    94年1 月3 日某時許止，以每2 、3 日施用1 次，或1 星期
    施用1 次之頻率，施用第一級毒品海洛因多次，故被告此期
    間內部分犯行，與起訴部分，時間重疊或緊接，方法相同，
    顯係基於概括之犯意所為，有連續犯之裁判上一罪關係，均
    為起訴效力所及，本院自得併予審理。
據上論斷，應依刑事訴訟法第452條、第273 條之1 第1 項、第2
99條第1 項前段，毒品危害防制條例第10條第1 項、第18條第1
項前段，刑法第11條、第56條、第47條，判決如主文。
本案經檢察官甲○○到庭執行職務。
中　　華　　民　　國　　94　　年　　6 　　月　　17　　日
                  刑事第九庭    法　官  陳筱蓉
以上正本證明與原本無異。
如不服本判決，應於收受送達後10日內向本院提出上訴書狀。
中　　華　　民　　國　　94　　年　　6 　　月　　17　　日
　　　　　　　　　　　　        書記官  梁瑜玲
附錄本案論罪科刑法條全文：
毒品危害防制條例第10條
施用第一級毒品者，處六月以上五年以下有期徒刑。
施用第二級毒品者，處三年以下有期徒刑。
